# 房租费用入账问题

提问人：melonlovesummer 时间：2020-04-01 08:05:26
公司 2019 年度有 2 个月的房租约定由其母公司承担且直接支付给物业，但租赁合同是以公司自身的名义签署，请问这 2 个月的房租是否需要入账？若入账，是否一头挂费用另一头挂营业外收入？

回答人：chenyiwei
如果本企业是承租房屋在这两个月内的实际使用人，则应将母公司代为承担的租金费用确认为母公司对本企业的资本性投入，本企业继续按月确认租金费用，同时贷记资本公积——资本溢价。